【裁判字號】    97,訴,1558
【裁判日期】    971127
【裁判案由】    毒品危害防制條例
【裁判全文】
臺灣基隆地方法院宣示判決筆錄          97年度訴字第1558號
公  訴  人  臺灣基隆地方法院檢察署檢察官
被      告  乙○○
                      現於臺灣基隆監獄
指定辯護人  本院公設辯護人甲○○
上列被告因毒品危害防制條例案件，於中華民國97年11月27日上
午10時，在本院第三法庭宣示判決，出席人員如下：
    法      官  陳伯厚
    書  記  官  黃士元
    通      譯  黃秀娟
法官起立朗讀判決主文、犯罪事實要旨、處罰條文、附記事項，
及告以上訴限制、期間並提出上訴狀之法院，且諭知記載其內容
：
一、主  文：
    乙○○施用第一級毒品，累犯，處有期徒刑柒月；又施用第
    一級毒品，累犯，處有期徒刑柒月；又施用第一級毒品，累
    犯，處有期徒刑柒月。應執行有期徒刑壹年肆月。
二、犯罪事實要旨：
    如起訴書所載（如附件），並補充下列事項：
    被告係於97年7月24日為警查獲之前一日（即97年7月23日）
    上午，以注射針筒施打之方式施用海洛因。
三、處罰條文：
    毒品危害防制條例第10條第1項、刑法第11條、第47條第1項
    、第51條第5款。
四、附記事項：
    無。
五、協商判決除有刑事訴訟法第454條之4第1項第1款於本訊問程
    序終結前，被告撤銷協商合意或檢察官撤回協商聲請者；第
    2款被告協商之意思非出於自由意志者；第4款被告所犯之罪
    非第455條之2第1項所定得以協商判決者；第6款被告有其他
    較重之裁判上一罪之犯罪事實者；第七款法院認應諭知免刑
    或免訴、不受理者情形之一，及違反同條第2項「法院應於
    協商合意範圍內為判決；法院為協商判決所科之刑，以宣告
    緩刑或2年以下有期徒刑、拘役或罰金為限」之規定者外，
    不得上訴。
六、如不服本件判決，得自收受判決送達之日起10日內，向本院
    提出上訴書狀，上訴於第二審法院。
中    華    民    國    97    年    11    月    27    日
                  臺灣基隆地方法院刑事第二庭
                      書  記  官  黃士元
                      法      官  陳伯厚
以上正本證明與原本無異。
本判決除有刑事訴訟法第455條之4第1項第1款、第2款、第4款、
第6款、第7款所定情形之一，或違反同條第2項規定者外，不得
上訴。
如有前揭除外情形，對於本件判決如有不服，應於收受本判決後
10日內向本院提出上訴書狀，其未敘述上訴理由者，並得於提起
上訴後10日內向本院補提理由書狀（均須按他造當事人之人數附
繕本）「切勿逕送上級法院」。
中    華    民    國    97    年    11    月    27    日
                      書  記  官  黃士元
附件：
臺灣基隆地方法院檢察署檢察官起訴書
                                    97年度毒偵字第2174號
                                    97年度毒偵字第2215號
                                    97年度毒偵字第2338號
    被      告  乙○○  男  46歲（民國○○年○月○○日生）
                        住基隆市○○區○○路44巷118之1號
                        國民身份證統一編號：Ｚ000000000號
上列被告因違反毒品危害防制條例案件，已經偵查終結，認應該
提起公訴，茲將犯罪事實及證據並所犯法條分敘如下：
            犯罪事實
一、乙○○前因施用毒品案件，經臺灣基隆地方法院裁定送強制
    戒治，於民國91年3 月21日期滿執行完畢。復因多次違反毒
    品危害防制條例罪，分別經同法院以94年度訴字第139號判
    決有期徒刑10月確定；臺灣高等法院以94年度上訴字第4041
    號判決有期徒刑1年2月確定，2罪接續執行，於96年7月13日
    縮短刑期執行完畢。詎仍不知戒絕毒癮，基於施用第一級毒
    品之犯意，分別於?97年7 月20日中午12時許，在基隆市仁
    愛區○○○路113巷97之1號內，以將海洛因倒入注射針筒加
    水混合後注射手臂靜脈方式，施用第一級毒品海洛因。嗣於
    97年7月23日上午10時許，在基隆市仁愛區○○○路113巷97
    之1號前為警盤檢查獲。?97年7月24日下午5 時30分許為警
    採尿往前回溯26小時內之某時，在不詳處所，施用第一級毒
    品海洛因。嗣於97年7月24日，在基隆市仁愛區○○○路113
    巷97號空屋為警查獲。?97年8月9日中午12時許，在基隆市
    仁愛區○○○路113巷119號內，施用第一級毒品海洛因。嗣
    於同年月10日下午2時50分許，在上址前為警查獲。上開3次
    為警查獲後均經乙○○同意採尿送驗，結果均呈嗎啡及可待
    因陽性反應。
三、案經基隆市警察局第四分局、第一分局、第二分局報告偵辦
    。
            證據並所犯法條
一、證據清單
(一)台灣尖端先進生技醫藥股份有限公司分別於97年8月4日、14
    日及19日出具濫用藥物檢驗報告各1紙：
    證明被告於97年7月23日、97年7月24日及97年8月10日所採
    集之尿液經送驗結果呈嗎啡陽性反應，足認被告確有施用第
    一級毒品海洛因之行為。
(二)基隆市警察局第四分局偵辦毒品案件尿液檢體對照表（尿液
    檢體編號：097180）、基隆市警察局第一分局偵辦毒品案件
    尿液檢體對照表（尿液檢體編號：353 ）及基隆市警察局第
    二分局偵辦毒品案件尿液檢體對照表（尿液檢體編號：97─
    二─347）各1紙：
    證明3次送驗尿液確為被告親自排放。
(三)本署刑案資料查註紀錄表、全國施用毒品紀錄表及矯正簡表
    各1份：
    證明被告前因施用毒品案件經強制戒治於91年3 月21日因期
    滿後，再違反毒品危害防制條例罪，本件被告已無適用觀察
    勒戒處遇程式。
二、核被告所為，均係犯毒品危害防制條例第10條第1 項之施用
    第一級毒品罪嫌。又被告所犯上開3 罪間，犯意各別，請予
    分論併罰。另被告曾受有期徒刑之執行完畢，有本署刑案資
    料查註紀錄表可參，其於5 年內故意再犯本件有期徒刑以上
    之罪，為累犯，請依刑法第47條第1項規定加重其刑。
三、依毒品危害防制條例第23條第2項、刑事訴訟法第251條第1
    項提起公訴。
    此  致
臺灣基隆地方法院
中    華    民    國    97    年    10    月    14    日
                              檢  察  官  丙○○
本件正本證明與原本無異
中    華    民    國    97    年    10    月    16    日
                              書  記  官  陳慧儷
附錄本案所犯法條：
毒品危害防制條例第10條第1項
施用第一級毒品者，處 6 月以上 5 年以下有期徒刑。
施用第二級毒品者，處 3 年以下有期徒刑。


司法院資訊處製作；財團法人民間司法改革基金會備份。
